最高法院刑事判決　　　　　　　　九十六年度台上字第六二號
上　訴　人　甲○○
上列上訴人因違反槍砲彈藥刀械管制條例案件，不服台灣高等法
院中華民國九十五年十月三十一日第二審判決（九十五年度上訴
字第三四一九號，起訴案號：台灣板橋地方法院檢察署九十四年
度偵字第二０四０八號），提起上訴，本院判決如下：
    主  文
上訴駁回。
    理  由
按刑事訴訟法第三百七十七條規定，上訴於第三審法院，非以判
決違背法令為理由，不得為之。是提起第三審上訴，應以原判決
違背法令為理由，係屬法定要件。如果上訴理由書狀並未依據卷
內訴訟資料，具體指摘原判決不適用何種法則或如何適用不當，
或所指摘原判決違法情事，顯與法律規定得為第三審上訴理由之
違法情形，不相適合時，均應認其上訴為違背法律上之程式，予
以駁回。本件上訴意旨略稱：(1)、原判決論述上訴人之警詢筆錄
難認不具任意性，得採為本案論罪之證據，又卻認共同被告金長
明警詢之供述係屬審判外之陳述，應無證據能力，自屬前後矛盾
。(2)、扣案槍、彈實係金長明購得後，自行拆解，拿至上訴人房
間，問上訴人是否會組合，上訴人答稱不會，就睡覺了，金長明
亦稱伊剛拿回來就請上訴人幫伊看一下，二人就拆開研究，金長
明要睡覺，忘記拿回伊房間等情，上訴人自始至終均無受金長明
委託代為保管、藏放或共同持有扣案槍、彈之犯意，原判決對上
情未說明不採之理由，自有判決不備理由之違誤。(3)、上訴人於
原審曾聲請傳喚證人金長明及調查警詢及偵查庭之錄音帶，原判
決未予傳喚及調查，亦有應於審判期日調查之證據未予調查之違
法。(4)、原判決理由欄記載：「……證人金長明於偵查中及本院
審理時證述之情節相符……」，復謂「……證人金長明現通緝中
，經傳訊不到庭……」等語，非無理由矛盾之違法云云。
惟查原判決認定上訴人有與金長明共同持有扣案之槍、彈犯行，
係依憑上訴人之自白、證人金長明、李俊輝之證詞、台北市政府
警察局內湖分局搜索扣押筆錄、扣押物品目錄表及現場圖、查獲
改造手槍、子彈之照片影本、卷附內政部警政署刑事警察局槍彈
鑑定書等證據，資為論處上訴人罪刑之依據，並敘明(一)、共同被
告金長明於民國九十四年十一月十七日購得上開槍彈之當晚，即
將之持至上訴人之房間，二人一起將槍拆解研究後就放在上訴人
房間之電腦桌上，業據金長明供述明確，而迄為警查獲前約有四
天之時間，該槍彈既均置放在上訴人之房間內，自屬上訴人實力
所得支配之範圍，倘上訴人主觀上並無持有該槍彈之犯意，何以
遲未交還金長明，況且上訴人前既因寄藏手槍案件，經判處罪刑
確定，其當知持有上開槍彈係違法之行為，苟其確無持有上開槍
彈之事實，在其精神狀態正常，復不違背其本人意願情形下，何
於偵查中供稱扣案之槍彈是伊及金長明的等語，而自攬重典？足
認上訴人嗣後辯稱：並未持有上開槍彈，及金長明於第一審改稱
：伊於購得扣案槍、彈後，自行拆解，但裝不回去，直至查獲前
一天晚上凌晨，將槍拿去上訴人房間問上訴人是否會組裝，但上
訴人也不會，伊把槍放在電腦旁後就回房間睡覺，沒有拿回去等
語均難採信。(二)、至於上訴人辯稱伊看到該槍枝之狀態係散開的
，並無機會認識到該槍是否具殺傷力云云。但證人即警員李俊輝
於第一審結證：查獲之槍枝只有滑套拿下來，並非所有零件都散
開等情，且該槍枝係由上訴人與金長明二人一起拆解，參以上訴
人既有將槍枝拆解組裝之能力，其辯稱不知該槍枝是否具殺傷力
，亦難採信等理由綦詳，核與卷證資料尚無不符。又查刑事訴訟
法對被告及共同被告於警詢供述之證據能力，本設有不同之規定
，原判決認定上訴人之警詢具有任意性之供述有證據能力，另認
共同被告金長明之警詢筆錄係屬審判外之供述無證據能力，於法
並無不合；又證人金長明亦經上訴人於第一審法院行交互詰問，
且上訴人於原審亦未具體指稱有何新事實為第一審詰問時所未詢
明，且金長明亦正為法院通緝中，依刑事訴訟法第一百九十六條
之規定，原判決未再次使金長明到庭行交互詰問，亦無違背調查
必要性。又上訴人於原審對其於警詢、偵查之供述供稱：「實在
」，且除聲請傳訊金長明詰問對質外，並未聲請調查警詢及偵查
錄音帶，其於法律審之本院始再為爭執原審未為勘驗，難認適法
。再原判決理由欄就金長明於第一審之供述，載為原審之供述，
係屬誤寫，並無影響判決本旨，自不能以此即認原判決違背法令
；上訴意旨(1)(2)(4)均難認係上訴第三審之適法理由，至於其他上
訴意旨，係就原判決已說明論駁之事項，徒憑己意漫事爭辯，或
恣意解釋，與法律規定得為第三審上訴理由之違法情形，不相適
合。綜上說明，應認本件上訴違背法律上之程式，予以駁回。
據上論結，應依刑事訴訟法第三百九十五條前段，判決如主文。
中　　華　　民　　國　九十六　年    一  　月　  四    日
                      最高法院刑事第七庭
                          審判長法官  呂　潮　澤
                                法官  吳　昆　仁
                                法官  孫　增　同
                                法官  趙　文　淵
                                法官  吳　　　燦
      本件正本證明與原本無異
                                      書  記  官
中　　華　　民　　國　九十六　年　　一　　月　　十　　日
                                                   ｍ
